臺灣南投地方法院刑事裁定
111年度撤緩字第5號
聲  請  人  臺灣南投地方檢察署檢察官
受  刑  人  徐萱涵


                    （現另案於法務部○○○○○○○○○執行中）
上列聲請人因受刑人犯詐欺案件，聲請撤銷緩刑之宣告（111年
度執聲字第61號），本院裁定如下：
    主  文
聲請駁回。 
    理  由
一、聲請意旨略以：受刑人徐萱涵因犯詐欺案件，經臺灣彰化地
    方法院於民國109年7月15日以109年度訴字第470號判決判處
    有期徒刑1年2月，緩刑2年，於109年8月15日確定在案。乃
    於緩刑期前即108年12月31日更犯詐欺罪，經臺灣臺中地方
    法院於109年12月11日以109年度金訴字第507號判決判處應
    執行有期徒刑2年，經提起上訴，由臺灣高等法院臺中分院
    於110年8月24日以110年度金上訴字第292號（聲請書誤載為
    109年度金上訴字第292號，應予更正）判決撤銷原判決，改
    判處有期徒刑6月四次，應執行有期徒刑8月，於110年9月26
    日確定。核該受刑人所為，已合於刑法第75條之1第1項第1
    款所定撤銷緩刑宣告之原因，爰依刑事訴訟法第476條規定
    聲請撤銷等語。爰依刑事訴訟法第476條規定，聲請撤銷緩
    刑之宣告等語。
二、按受緩刑之宣告而於緩刑前因故意犯他罪，而在緩刑期內受
    6月以下有期徒刑、拘役或罰金之宣告確定者，足認原宣告
    之緩刑難收其預期效果，而有執行刑罰之必要者，得撤銷其
    宣告；前項撤銷之聲請，於判決確定後6月以內為之，刑法
    第75條之1第1項第1款、第2項、第75條第2項分別定有明文
    。而緩刑宣告是否得撤銷，除須符合刑法第75條之1第1項各
    款要件外，本條併採裁量撤銷主義，賦予法院撤銷與否之權
    限，特於第1項規定實質要件為「足認原宣告之緩刑難收其
    預期效果，而有執行刑罰之必要」，供作審認之標準。是以
    ，於上揭「得」撤銷緩刑之情形，法官應依職權本於合目的
    性之裁量，妥適審酌被告所犯前後數罪間，關於法益侵害之
    性質、再犯之原因、違反法規範之情節是否重大、被告主觀
    犯意所顯現之惡性及其反社會性等情，是否已使前案原為促
    使惡性輕微之被告或偶發犯、初犯改過自新而宣告之緩刑，
    已難收其預期之效果，而確有執行刑罰之必要。
三、經查：
  ㈠受刑人於109年間因詐欺等案件，經臺灣彰化地方法院於109
    年7月15日以109年度訴字第470號判決判處有期徒刑1年2月
    ，緩刑2 年，並於109年8月15日確定在案（下稱前案）。惟
    受刑人於前案緩刑期前之108年12月31日故意犯詐欺等案件
    ，經臺灣臺中地方法院於109年12月11日以109年度金訴字第
    507號判決判處有期徒刑1年2月、1年2月、1年1月、1年4月
    ，應執行有期徒刑2年，嗣經提起上訴，復經臺灣高等法院
    臺中分院於110年8月24日以110年度金上訴字第292號判決撤
    銷部分原判決，改判處有期徒刑6月（共4罪），應執行有期
    徒刑8月，並於110年9月26日確定在案（下稱後案）等情，
    有各該刑事判決書及臺灣高等法院被告前案紀錄表附卷可稽
    ，堪認受刑人確有於緩刑期前因故意犯他罪，而在緩刑期內
    受6月以下有期徒刑之宣告確定，且聲請人係於後案判決確
    定後6個月內，即110年9月26日確定日起6個月內（即111年3
    月25日前）聲請撤銷前案所為緩刑之宣告。是本件聲請，自
    屬合法，先予敘明。
  ㈡惟揆諸前揭說明，仍應審酌本件有無「足認原宣告之緩刑難
    收其預期效果，而有執行刑罰必要」之情形，以決定是否撤
    銷緩刑。查受刑人所犯前案係參與詐欺集團擔任提領贓款之
    車手，而其所犯後案則係參與同一詐欺集團期間擔任領取裝
    有人頭帳戶包裹之取簿手部分，且其所犯後案係於前案經法
    院判決而受緩刑宣告確定之前所為，既非在前案判決確定之
    後又明知故犯，尚難認其主觀上確有「無視於法院判決宣告
    緩刑之懲儆」之漠視態度；再者，受刑人就其前案所犯之三
    人以上共同詐欺取財罪，業經法院考量其未曾因故意犯罪受
    有期徒刑以上刑之宣告，又坦承犯行，並與前案告訴人達成
    和解，已盡其所能補償告訴人所受損失，信其經偵審程序及
    刑之宣告後，當能知所警惕，而無再犯之虞，而為緩刑之宣
    告；後案所犯之三人以上共同詐欺取財罪共4罪，亦經法院
    考量受刑人僅參與分擔領取裝有金融機構帳戶存摺與金融卡
    之包裹後，再將包裹內的金融機構帳戶存摺與金融卡，依指
    示轉交其他成員之行為分擔，顯示其犯罪參與情節尚輕，屬
    集團的邊緣角色，參與犯罪情節，並非嚴重，且未領得任何
    報酬，事後其已與大部分告訴人成立調解並為賠償，及其為
    後案犯行時，年紀尚輕，思慮容有未臻周延，如均科以刑法
    第339條之4第1項之法定最低度刑，猶嫌過重，而有情輕法
    重之情形，而均依刑法第59條之規定酌減其刑等情，亦有前
    後案之刑事判決書在卷足佐，是以受刑人所為上開前後案，
    業經法院審酌後分別量處如前所述之刑度，堪認已足資對其
    生警惕、處罰等效果，故得否僅憑受刑人在緩刑期前另犯後
    案，即認其惡性重大，有高度之法敵對意識，難以改過遷善
    ，而認前案之緩刑宣告已難收其預期效果，而有執行刑罰之
    必要，要非無疑。
　㈢綜上所述，受刑人於緩刑期前另犯後案縱有可議，惟尚不能
    執此逕認其於前案所受緩刑之宣告已難收預期效果而有執行
    刑罰之必要。此外，聲請人並未提出除後案判決犯罪事實以
    外之其他積極證據或具體說明受刑人有何情狀足認符合「原
    宣告之緩刑難收其預期效果，而有執行刑罰之必要」等實質
    要件，自難僅因受刑人於前案緩刑期前另犯後案而受有期徒
    刑宣告確定，逕認受刑人合於刑法第75條之1第1項第1款得
    撤銷緩刑宣告之要件。從而，聲請人聲請撤銷本件緩刑之宣
    告，難認有理由，應予駁回。
四、依刑事訴訟法第220條，裁定如主文。
中　　華　　民　　國　　111 　年　　3 　　月　　24　　日
　　　　　　　　　刑事第四庭  法　官  孫  于  淦    
以上正本證明與原本無異。
如不服本裁定，應於送達後5日內，向本院提出抗告狀。
　　　　　　　　　　　　　　　書記官  林  佩  儒
中　　華　　民　　國　　111 　年　　3 　　月　　24　　日